# A公司原持B公司45%的股权

提问人：yahmm 时间：2012-09-04 19:27:20
现在A公司以 100 万元购买其他股东25%的股权，购买日B公司实收资本 10 万元，净资产为－ 50 万元，原来A并不控制B，收购其他25%股权后，能够控制B公司。 1 、该项业务是否为非统一控制下企业合并 2 、对合并日是否需要评估和审计 3 、是否需要编制合并日合并资产负债表和利润表 4 、在编制定期报告时如何抵销

回答人：chenyiwei
回复 yahmm 的帖子
1 、取决于A、B是否处于同一控制下。根据你所说的情况尚无法判断。
2 、是否需要评估和审计：从会计处理角度，如果构成同一控制下合并，则长期股权投资的初始成本系按照B的帐面净资产的 70 ％确定，因此需要审计；如果是非同一控制下企业合并，则为了确定购买日各项可辨认净资产公允价值之目的，需要进行评估，而评估通常以审计为基础，所以评估和审计一般理解仍是需要的。另外这个问题还受到国资管理、证券监管（如适用）等规定的影响。 3 、合并日的合并报表并非必需。 4 、抵销方法请具体查阅准则讲解中的合并报表和企业合并章节。